臺灣高等法院刑事裁定
111年度聲字第187號
聲明異議人  
即  受刑人  劉哲龍



上列聲明異議人即受刑人因違反槍砲彈藥刀械管制例案件，對於
臺灣新北地方檢察署檢察官執行指揮，聲明異議，本院裁定如下
:
    主  文
聲明異議駁回。                                         
    理  由
一、聲明異議意旨略以:聲明異議人即受刑人劉哲龍(下稱聲明異
    議人)因違反槍砲彈藥刀械管制條例案件，先後經臺灣新北
    地方法院以104年度訴字第415號、104年度重訴字第19號判
    判處有期徒刑4年2月，併科罰金新臺幣(下同)50萬元及有期
    徒刑1年10月，併科罰金10萬元，及本院106年度上訴字第14
    04號、106年度上訴字第1952號判處有期徒刑2年8月，併科
    罰金3萬元及有期徒刑3年6月，併科罰金6萬元，嗣上開四案
    經本院以108年度聲字第3423號裁定定應執行有期徒刑9年，
    併科罰金60萬元確定，惟依大法官釋字第808號解釋文意旨
    ，犯罪行為人已受刑事法律追訴，並經有罪判決確定者，即
    不應再對其處以罰鍰，否則構成重複處罰，而違反法治國一
    罪不二罰原則，是聲明異議人既已遭有罪判決確定，斷無再
    受併科罰金之重複處罰，故聲明異議，請求撤銷罰金之執行
    等語。
二、就臺灣新北地方法院104年度訴字第415號及104年度重訴字
    第19號判決部分:　　
　　按受刑人或其法定代理人或配偶以檢察官執行之指揮為不當
    者，得向諭知該裁判之法院聲明異議，刑事訴訟法第484條
    定有明文。所謂「諭知該裁判之法院」，係指對被告之有罪
    判決，於主文內「實際宣示其主刑、從刑之裁判法院」而言
    。經查：聲明異議人因違反槍砲彈藥刀械管制條例案件，先
    後經臺灣新北地方法院以104年度訴字第415號判決處有期徒
    刑4年2月，併科罰金50萬元確定及以104年度重訴字第19號
    判決處有期徒刑1年10月，併科罰金10萬元確定，此有上開
    二刑事判決網路列印版及被告執行案件簡表在卷足憑。是倘
    聲明異議人認檢察官就該案之執行指揮有不當，依上開說明
    ，自應向諭知該裁判之法院聲明異議，本院既非諭知該裁判
    之法院，就該案自無管轄權，聲明異議人就此部分誤向本院
    聲明異議，於法不合，應自程序駁回。
三、就本院106年度上訴字第1404號及106年度上訴字第1952號判
    決部分
　㈠聲明異議人因違反槍砲彈藥刀械管制條例案件，前經本院106
    年度上訴字第1404號判決判處有期徒刑2年8月併科罰金3萬
    元、另經本院106年上訴字第1952號判決判處有期徒刑3年6
    月併科罰金6萬元，上訴後，經最高法院於108年3月27日以1
    08年度台上第578號判決駁回上訴確定，有本院判決網路列
    印版、臺灣新北地方檢察署執行指揮書電子檔紀錄在卷足憑
    。
  ㈡聲明異議人雖以大法官釋字第808號解釋意旨，主張前揭確定
    判決之併科罰金部分，違反一罪不二罰原則，而提起本件聲
    明異議。惟查，大法官釋字第808號解釋爭點係「同一行為
    受刑事處罰後，依社會秩序維護法第38條但書另處罰鍰部分
    之規定，是否違反法治國一罪不二罰原則？」，並作出「關
    於處罰鍰部分之規定，於行為人之同一行為已受刑事法律追
    訴並經有罪判決確定者，構成重複處罰，違反法治國一罪不
    二罰原則，於此範圍內，應自本解釋公布之日起，失其效力
    。」之解釋文，從而，適用上開解釋之情形，係指同一行為
    受刑事處罰後，依社會秩序維護法第38條但書另處罰鍰部分
    ，然本案檢察官執行罰金部分，係執行聲明異議人違反槍砲
    彈藥刀械管制條例行為之刑罰併科罰金部分，並非社會秩序
    維護法所規定之案件類型，亦非依社會秩序維護法第38條但
    書之規定另處罰鍰，兩者截然不同，自無前揭大法官解釋適
    用之餘地，故聲明異議人所為主張，已有誤解，實屬無據。
    此外，聲明異議人亦無主張檢察官執行指揮有何違法及其執
    行方法有何不當。是以本件檢察官執行之指揮，難認有何違
    法或不當之情事，本件聲明異議為無理由，應予駁回。
據上論斷，應依刑事訴訟法第486條，裁定如主文。
中　　華　　民　　國　　111 　年　　1 　　月　　27　　日
                  刑事第四庭    審判長法　官  陳筱珮
                                      法　官  羅郁婷
                                      法　官  柯姿佐
以上正本證明與原本無異。
如不服本裁定，應於收受送達後五日內向本院提出抗告狀。
                                      書記官  蔡於衡
中　　華　　民　　國　　111 　年　　1 　　月　　27　　日